<?xml version='1.0' encoding='utf-8'?>
<verb default="lúcháirigh" disambig="">
  <verbalNoun default="lúcháiriú" />
  <verbalAdjective default="lúcháirithe" />
  <tenseForm default="lúcháirigh" tense="Past" dependency="Indep" person="Base" />
  <tenseForm default="lúcháiríomar" tense="Past" dependency="Indep" person="Pl1" />
  <tenseForm default="lúcháiríodar" tense="Past" dependency="Indep" person="Pl3" />
  <tenseForm default="lúcháiríodh" tense="Past" dependency="Indep" person="Auto" />
  <tenseForm default="lúcháirigh" tense="Past" dependency="Dep" person="Base" />
  <tenseForm default="lúcháiríomar" tense="Past" dependency="Dep" person="Pl1" />
  <tenseForm default="lúcháiríodar" tense="Past" dependency="Dep" person="Pl3" />
  <tenseForm default="lúcháiríodh" tense="Past" dependency="Dep" person="Auto" />
  <tenseForm default="lúcháiríodh" tense="PastCont" dependency="Indep" person="Base" />
  <tenseForm default="lúcháirínn" tense="PastCont" dependency="Indep" person="Sg1" />
  <tenseForm default="lúcháiríteá" tense="PastCont" dependency="Indep" person="Sg2" />
  <tenseForm default="lúcháirímis" tense="PastCont" dependency="Indep" person="Pl1" />
  <tenseForm default="lúcháirídís" tense="PastCont" dependency="Indep" person="Pl3" />
  <tenseForm default="lúcháirítí" tense="PastCont" dependency="Indep" person="Auto" />
  <tenseForm default="lúcháiríodh" tense="PastCont" dependency="Dep" person="Base" />
  <tenseForm default="lúcháirínn" tense="PastCont" dependency="Dep" person="Sg1" />
  <tenseForm default="lúcháiríteá" tense="PastCont" dependency="Dep" person="Sg2" />
  <tenseForm default="lúcháirímis" tense="PastCont" dependency="Dep" person="Pl1" />
  <tenseForm default="lúcháirídís" tense="PastCont" dependency="Dep" person="Pl3" />
  <tenseForm default="lúcháirítí" tense="PastCont" dependency="Dep" person="Auto" />
  <tenseForm default="lúcháiríonn" tense="PresCont" dependency="Indep" person="Base" />
  <tenseForm default="lúcháirím" tense="PresCont" dependency="Indep" person="Sg1" />
  <tenseForm default="lúcháirímid" tense="PresCont" dependency="Indep" person="Pl1" />
  <tenseForm default="lúcháirítear" tense="PresCont" dependency="Indep" person="Auto" />
  <tenseForm default="lúcháiríonn" tense="PresCont" dependency="Dep" person="Base" />
  <tenseForm default="lúcháirím" tense="PresCont" dependency="Dep" person="Sg1" />
  <tenseForm default="lúcháirímid" tense="PresCont" dependency="Dep" person="Pl1" />
  <tenseForm default="lúcháirítear" tense="PresCont" dependency="Dep" person="Auto" />
  <tenseForm default="lúcháireoidh" tense="Fut" dependency="Indep" person="Base" />
  <tenseForm default="lúcháireoimid" tense="Fut" dependency="Indep" person="Pl1" />
  <tenseForm default="lúcháireofar" tense="Fut" dependency="Indep" person="Auto" />
  <tenseForm default="lúcháireoidh" tense="Fut" dependency="Dep" person="Base" />
  <tenseForm default="lúcháireoimid" tense="Fut" dependency="Dep" person="Pl1" />
  <tenseForm default="lúcháireofar" tense="Fut" dependency="Dep" person="Auto" />
  <tenseForm default="lúcháireodh" tense="Cond" dependency="Indep" person="Base" />
  <tenseForm default="lúcháireoinn" tense="Cond" dependency="Indep" person="Sg1" />
  <tenseForm default="lúcháireofá" tense="Cond" dependency="Indep" person="Sg2" />
  <tenseForm default="lúcháireoimis" tense="Cond" dependency="Indep" person="Pl1" />
  <tenseForm default="lúcháireoidís" tense="Cond" dependency="Indep" person="Pl3" />
  <tenseForm default="lúcháireofaí" tense="Cond" dependency="Indep" person="Auto" />
  <tenseForm default="lúcháireodh" tense="Cond" dependency="Dep" person="Base" />
  <tenseForm default="lúcháireoinn" tense="Cond" dependency="Dep" person="Sg1" />
  <tenseForm default="lúcháireofá" tense="Cond" dependency="Dep" person="Sg2" />
  <tenseForm default="lúcháireoimis" tense="Cond" dependency="Dep" person="Pl1" />
  <tenseForm default="lúcháireoidís" tense="Cond" dependency="Dep" person="Pl3" />
  <tenseForm default="lúcháireofaí" tense="Cond" dependency="Dep" person="Auto" />
  <moodForm default="lúcháiríodh" mood="Imper" person="Base" />
  <moodForm default="lúcháirím" mood="Imper" person="Sg1" />
  <moodForm default="lúcháirigh" mood="Imper" person="Sg2" />
  <moodForm default="lúcháirímis" mood="Imper" person="Pl1" />
  <moodForm default="lúcháirígí" mood="Imper" person="Pl2" />
  <moodForm default="lúcháirídís" mood="Imper" person="Pl3" />
  <moodForm default="lúcháirítear" mood="Imper" person="Auto" />
  <moodForm default="lúcháirí" mood="Subj" person="Base" />
  <moodForm default="lúcháirímid" mood="Subj" person="Pl1" />
  <moodForm default="lúcháirítear" mood="Subj" person="Auto" />
</verb>
